# 集团内股份支付费用承接问题

提问人：莫非_HH 时间：2020-02-13 23:10:37
请教陈老师！A公司 2018 年以自身3%股权对员工实施股权激励（权益结算），根据计算， 2018 、 2019 、 2020 每年需确认管理费用 1000 万元， 2018 年A公司做账，借：管理费用 1000 万，贷：资本公积 1000 万。
2019 年重组，成立B公司（无实际业务），B公司100%控股A公司，并约定原A公司实施的股权激励方案由B公司承接（相关协议均已签署），即不再授予员工A公司股权，而是直接授予员工B公司股权。请问：
1 ）按我理解，重组后A是接受服企业，B是结算企业，所以 2019 年，A做账 借：管理费用 1000 ，贷：资本公积1000 ；B做账 借：长投 1000 ，贷：资本公积 1000 ；合并层面抵消 借：资本公积，贷：长投。这样理解对吗？
2)对于 2018 年已经记在A公司账上的 1000 万股权激励费用， 2019 年由B公司承接了，那A、B以及合并抵消分别要如何进行账务处理呢？
感谢~

回答人：chenyiwei
首先要考虑 2019 年内股份支付计划发生的修改是否属于股份支付的变更。如果是，则首先要按照《讲解2010 》P193~194中关于股份支付条款和条件修改的规定处理，将因修改导致在修改生效日增加的权益工具公允价值看作一项新的股份支付，在修改后方案的剩余有效期内摊销。
其次，B成为A的母公司和股份支付的结算义务方后，应就原股份支付的原授予日公允价值和本次修改后新增的权益工具公允价值，分别在剩余等待期内确认长期股权投资和资本公积。A公司则相应确认管理费用和资本公积。合并层面将B公司的长投和A公司的资本公积对应抵销。
“对于 2018 年已经记在A公司账上的 1000 万股权激励费用， 2019 年由B公司承接了”各方对此具体的会计处理取决于承接的具体方式。